Inventaris van het archief van het Schadefonds Geweldsmisdrijven, 1976-2004
Nationaal Archief, Den Haag
- Stukken naar inhoud beschreven, B.
  - Beleidsuitvoering, B.3.
    - Zaakdossiers, precedentwerking, B.3.2.
      - zaaknummer 15679, 26 juni 1995, 1994 - 1995; 148; 1 omslag
      - zaaknummer 17664, 16 december 1998, 1994 - 1999; 149; 1 omslag
        Openbaarheid beperkt tot 01-01-2075
      - zaaknummer 16410, 8 september 1998, 1994 - 2013; 150; 1 omslag
      - zaaknummer 18146, 22 juni 1998, 1995 - 1998; 151; 1 omslag
      - zaaknummer 12942, 27 februari 1998, 1995 - 2014; 152; 1 omslag
        Openbaarheid beperkt tot 01-01-2090
      - zaaknummer 21723, 16 februari 1998, 1996 - 1998; 153; 1 omslag
      - zaaknummer 21055, 23 mei 1997, 1996 - 2014; 154; 1 omslag
      - zaaknummer 22212, 29 mei 1998, 1996 - 2014; 155; 1 omslag
      - zaaknummer 30870, 30 oktober 2000, 1997 - 2000; 156; 1 omslag
        Openbaarheid beperkt tot 01-01-2076
      - zaaknummer 26569, 23 augustus 2002, 1998 - 2014; 157; 1 omslag
      - zaaknummer 28778, 26 juni 2000, 1999 - 2000; 158; 1 omslag
      - zaaknummer 30383, 27 maart 2000, 1999 - 2000; 159; 1 omslag
      - zaaknummer 29801, 25 juni 2001, 1999 - 2001; 160; 1 omslag
        Openbaarheid beperkt tot 01-01-2077
      - zaaknummer 31863, 15 september 2000, 1999 - 2002; 161; 1 omslag
        Openbaarheid beperkt tot 01-01-2078
      - zaaknummer 32273, 6 september 2001, 2000 - 2002; 162; 1 omslag
      - zaaknummer 32922, 1 maart 2002, 2000 - 2002; 163; 1 omslag
      - zaaknummer 31986, 2 juni 2004, 2000 - 2004; 164; 1 omslag
        Openbaarheid beperkt tot 01-01-2080
      - zaaknummer 38311, 29 maart 2005, 2001 - 2007; 165; 1 omslag
        Openbaarheid beperkt tot 01-01-2083
      - zaaknummer 40268, 6 september 2002, 166-167; 2 omslagen
        - hoofddossier2002, 166
        - bijlagen2002, 167
      - zaaknummer 41155, 7 juni 2002, 168; 1 omslag
      - zaaknummer 41850, 7 februari 2003, 2002 - 2003; 169; 1 omslag
        Openbaarheid beperkt tot 01-01-2079
      - zaaknummer 44577, 23 januari 2004, 2002 - 2004; 170; 1 omslag
      - zaaknummer 41606, 13 december 2002, 2002 - 2005; 171; 1 omslag
        Openbaarheid beperkt tot 01-01-2081
      - zaaknummer 17443, 15 april 2004 - 21 juli 2014, 2004-2014; 172; 1 omslag
      - zaaknummer 23434, 30 september 2013 - 20 maart 2014, 2004-2014; 173; 1 omslag